# 售后回租业务保证金处理

提问人：jackie2000 时间：2019-09-02 21:25:28
陈老师，你好，最近在审计业务中发现企业处理融资租赁没有按照时间价值计算未确认融资费用，我在计算实际利率和每期财务费用的时候，关于保证金始终没有想明白怎么处理，假设该企业在租赁开始日支付了 1000 万作为保证金， 6 年以后支付完融资租赁款后再退回，按照计学撮要指导的支付的保证金不计入最低租赁付款额，但是丧失的时间价值实质上构成了融资费用，因此要作为融资租赁费用在租赁期内摊销，但是我想不明白该怎么摊销，如果保证金的未确认融资费用直接计入融资费用的未确认融资费用，那每期确认的财务费用就会多，报表也不平啊，还是在计算实际利率的时候就计入保证金的支付和回收？请陈老师指导，想了好几天想不明白。

回答人：chenyiwei
在计算实际利率的时候就计入保证金的支付和回收。
《瑞华研究 2010 ～ 2016 汇编》中的问题 4-2-12、4-2-13 的 Word 文档见附件，其中已经嵌入了 Excel 的计算表格。
问题 4-2-12、4-2-13.docx
(49.45 KB,下载次数: 49)
2019-9-3 18:11 上传